【裁判字號】    92,訴,1618
【裁判日期】    920829
【裁判案由】    毒品危害防制條例
【裁判全文】
臺灣高雄地方法院刑事判決                        九十二年度訴字第一六一八號
    公  訴  人  臺灣高雄地方法院檢察署檢察官
    被      告  甲○○
右被告因違反毒品危害防制條例案件，經檢察官提起公訴（九十二年度毒偵字第三二
六二號）及移
左：
    主  文
甲○○連續施用第一級毒品，處有期徒刑壹年。
    事  實
一、甲○○前因施用毒品案件，先後二次經本院裁定送觀察、勒戒後，因均認無繼續
    施用之傾向，分別由本院於民國八十八年一月十五日以八十七年度（起訴書誤載
    為八十九年度）易緝字第三八七號判決免刑，及台灣高雄地方法院檢察署檢察官
    於八十九年九月十三日以八十九年度毒偵緝字第四三七號不起訴處分確定在案。
    又甲○○再因施用毒品案件，除經本院裁定令入戒治處所施以強制戒治外，並經
    本院於九十一年十月二十二日以九十一年度訴字第二三九三號判處有期徒刑七月
    ，業已確定，現尚未執行完畢。詎甲○○猶不知悔改，竟基於施用第一級毒品海
    洛因之概括犯意，先後於九十二年四月二十七日晚上十時許、五月五日晚上十時
    許及五月十二日上午十時十九分採集尿液時起回溯二十四小時內之某時，在其高
    雄縣橋頭鄉○○路市場巷九號住處，以針筒注射之方式，連續三次施用第一級毒
    品海洛因。嗣於九十二年四月二十九日上午十時五十分許、五月六日上午九時五
    十二分許、五月十二日上午十時十九分許，分別至臺灣高雄地方法院檢察署觀護
    人室接受定期採尿，經採集其尿液送驗而查獲。
二、案經臺灣高雄地方法院檢察署檢察官自動檢舉偵查起訴及移送本院併案審理。
    理  由
一、訊據被告甲○○除否認於九十二年五月十二日上午十時十九分採集尿液時起回溯
    二十四小時內之某時施用第一級毒品海洛因之事實外，對於右開時、地之犯罪事
    實均坦承不諱。經查：
  (一)被告前因施用毒品案件，先後二次經本院裁定送觀察、勒戒後，因均認無繼續施
    用之傾向，分別由本院於八十八年一月十五日以八十七年度易緝字第三八七號判
    決免刑，及台灣高雄地方法院檢察署檢察官於八十九年九月十三日以八十九年度
毒偵緝字第四三七號不起訴處分確定在案。又被告再因施用毒品案件，除經本院
    裁定令入戒治處所施以強制戒治外，並經本院於九十一年十月二十二日以九十一
    年度訴字第二三九三號判處有期徒刑七月，業已確定，現尚未執行完畢之事實，
    有本院被告院內索引卡紀錄表、台灣高等法院被告全國前案紀錄表及台灣高雄地
    方法院檢察署刑案資料查註紀錄表各乙份在卷可按。是被告於涉本案之前，業已
    三犯施用毒品之犯行甚明。
  (二)次查，經將被告於右開時間所採集之尿液送驗結果，均係呈嗎啡陽性反應，此有
    尿液檢體監管紀錄表三份及台灣檢驗科技股份有限公司九十二年五月十四日編號
    ＫＺ000000000000號、九十二年五月二十七日編號ＫＺ00000
    0000000號、九十二年五月二十九日編號ＫＺ000000000000
    號濫用藥物尿液檢驗報告各乙份在卷可稽。復查，海洛因施用入人體後水解還原
    成嗎啡，再循嗎啡之代謝方式排出體外，業據行政院衛生署藥物食品檢驗局七十
    三藥檢壹字第○三○二二一號函說明綦詳，且依醫學臨床實驗及根據英國藥學會
    出版Isolation and Indentification of Drugs乙書第二九三頁載明：海洛因經
    注射入人體後，在體內迅速水解成6Monoacety Imorphine，再緩緩繼續水解成嗎
    啡，然後再循嗎啡之代謝方式排出，同書第四三一至四三二頁並載有：嗎啡經注
    射入人體後，約百分之五十以上於八小時內自尿中排出，至二十四小時排出約百
    分之九十，但四十八小時後仍有微量可檢出等語。再者，上開尿液檢驗報告均載
    明係以ＧＣ／ＭＳ（即氣相層析質譜儀分析法）方法檢驗，而該方法之原理係檢
    品經氣化後，通過層析管分離純化，再將純化後之成分循序送入質譜儀做個別鑑
    定。因質譜儀所測定之圖譜，在化學上被公認具有指紋特性，故可據以完全判定
    該檢品係為何種化合物。職是，台北榮民總醫院即認為「若以氣相層析質譜儀（
    ＧＣ／ＭＳ）作藥物及其代謝產物之定性及定量分析，幾乎不會有偽陽性反應產
    生」，此經該院八十三年四月七日以八三北總內字第三○五九號函示明確。故被
    告之尿液經以氣相層析質譜儀分析法檢驗，均係呈嗎啡陽性反應，顯見被告應有
    在前揭犯罪時間連續施用第一級毒品海洛因之行為甚明，其辯稱並未於九十二年
    五月十二日上午十時十九分採集尿液時起回溯二十四小時內之某時施用第一級毒
    品海洛因云云，要無足取。
  (三)綜上所述，被告於三犯施用毒品後，再施用本件第一級毒品海洛因，事證應屬明
    確，其犯行應堪認定。
二、查海洛因屬毒品危害防制條例第二條第二項第一款所規定之第一級毒品，核被告
    所為，係犯毒品危害防制條例第十條第一項施用第一級毒品罪。被告持有毒品，
    復進而施用，其持有毒品之低度行為，為施用毒品之高度行為所吸收，不另論罪
    。被告先後三次施用第一級毒品海洛因之犯行，時間緊接，所犯構成要件相同，
    顯係基於概括犯意為之，為連續犯，依刑法第五十六條規定，以一罪論，並加重
    其刑。至被告於九十二年五月五日晚上十時許及五月十二日上午十時十九分採集
    尿液時起回溯二十四小時內之某時施用第一級毒品海洛因之犯行，公訴意旨雖未
    論及，但與其所指被告於九十二年四月二十七日晚上十時許施用第一級毒品海洛
    因之犯行有連續犯之裁判上一罪關係，應為起訴效力所及，本院自應併予審判，
    附此敘明。本院審酌被告業已三犯施用毒品，並甫經本院於九十一年十月二十二
    日以九十一年度訴字第二三九三號判處有期徒刑七月，且已確定在案，固未構成
    累犯，惟其竟旋再為本件施用毒品犯行，顯不思悔改，其自制力亦屬不佳；惟另
    考量被告於本院審理時即能坦承犯行，且其施用毒品行為於本質上係屬自我戕害
    行為，並未對社會造成直接而過鉅之損害，反社會性之程度應屬較低等一切情狀
    ，酌情量處如主文所示之刑，以資懲儆。
據上論斷，應依刑事訴訟法第二百九十九條第一項前段、毒品危害防制條例第十條第
一項，刑法第十一條前段、第五十六條，判決如主文。
本案經檢察官張啟祥到庭執行職務。
中      華      民      國    九十二    年      八      月    二十九    日
                              臺灣高雄地方法院刑事第七庭
                                  法  官  陳信旗
右判決正本證明與原本無異。
如不服本判決，應於送達後十日內，向本院提出上訴狀。
                                  書記官  張家榮
中      華      民      國    九十二    年      八      月    二十九    日
附錄本判決論罪之法條：
毒品危害防制條例第十條第一項
    施用第一級毒品者，處六月以上五年以下有期徒刑。


司法院資訊處製作；財團法人民間司法改革基金會備份。
